---
title: "RSY -Mini Challenge 1"
output: html_notebook
---
```{r}
library("recommenderlab")
library("dplyr")
library("tidyr")
library("ggplot2")
data("MovieLense")
```

```{r}
## Show rating of 5 users of 5 movies:
ml10 <- MovieLense[c(1:5),c(1:5)]
as(ml10, "matrix")
```
```{r}
# Create subsample to make the EDA run faster.
# MovieLenseSample <- sample(x=MovieLense, size=500)
MovieLenseSample <- as(MovieLense, 'data.frame') 
MovieLenseSample <- MovieLenseSample %>% rename(title = item)
MovieLenseSample
```
```{r}
# 1.Welches sind die am häufigsten geschauten Genres/Filme?
MostWatchedMovies <- MovieLenseSample %>% count(title, sort=TRUE)
MostWatchedMovies

Movie_Genre <- MovieLenseMeta %>%
  pivot_longer(cols=c(unknown:Western)) %>%
  filter(value==1) %>% 
  rename(genre = name)

MostWatchedGenres <- inner_join(MostWatchedMovies, Movie_Genre) %>%
  count(genre, sort=TRUE)
MostWatchedGenres
```
```{r}
# 1.a.Wieviele Filme bewerten User
MoviesRatedPerUser <- MovieLenseSample %>% count(user, sort=TRUE)
MoviesRatedPerUser

ggplot(MoviesRatedPerUser, aes(x=n)) + 
  geom_histogram(bins=30) +   
  ggtitle("Verteilungen Anzahl Bewertungen pro User. ") 
```
```{r}
# 1.b. Anzahl Bewertungen pro Film
MoviesRatedPerUser <- MovieLenseSample %>% count(title, sort=TRUE)
MoviesRatedPerUser

ggplot(MoviesRatedPerUser, aes(x=n)) + 
  geom_histogram(bins=30) +   
  ggtitle("Verteilungen Anzahl Bewertungen pro Film. ") 
```
```{r}
# 2.Wie verteilen sich die Kundenratings gesamthaft und nach Genres?
ggplot(MovieLenseSample, aes(x=rating)) + 
  geom_bar() +
  ggtitle(paste("Kundenratings gesamthaft. Durchschnitt: ", round(mean(MovieLenseSample$rating),2)))

# grouped boxplot
MovieLenseSample_genre <- inner_join(MovieLenseSample, Movie_Genre)
ggplot(MovieLenseSample_genre, aes(x=rating, fill=genre)) + 
  geom_bar(mapping = aes(x = rating)) + 
  facet_wrap(~ genre)

MovieLenseSample_genre_mean <- MovieLenseSample_genre %>%
  group_by(genre) %>%
  summarise(mean = mean(rating)) %>%
  select(genre, mean) %>%
  arrange(desc(mean))


MovieLenseSample_genre_mean
```
```{r}
# 3.Wie verteilen sich die mittleren Kundenratings pro Film?
rating_mean <- MovieLenseSample %>%
  group_by(title) %>%
  summarise(mean = mean(rating)) %>%
  select(title, mean) %>%
  arrange(desc(mean))
rating_mean
ggplot(rating_mean, aes(x=mean)) + 
  geom_histogram() +   
  ggtitle("Verteilung der durchschnittlichen Kundenratings") + 
  geom_vline(aes(xintercept=mean(mean)),
            color="blue", linetype="dashed", size=1) +
  xlab("Rating") + ylab("Anzahl")
```
```{r}
summary(rating_mean)
```

```{r}
# 4.Wie stark streuen die Ratings von individuellen Kunden?
rating_std<- MovieLenseSample %>%
  group_by(user) %>%
  summarise(std = sd(rating)) %>%
  select(user, std) %>%
  arrange(desc(std))
rating_std
ggplot(rating_std, aes(x=std)) + 
  geom_histogram() +
  ggtitle("Streuung der Ratings von inviduellen Kunden") + 
  geom_vline(aes(xintercept=mean(std)),
            color="blue", linetype="dashed", size=1)
summary(rating_std)
```

```{r}
summary(rating_std)
```
```{r}
# 5.Welchen Einfluss hat die Normierung der Ratings pro Kunde auf deren Verteilung?
MovieLense
norm_rating_mean <- recommenderlab::normalize(MovieLense, method='center') 
norm_rating_mean <- as(norm_rating_mean, 'data.frame') 
ggplot(norm_rating_mean, aes(x=rating)) + 
  geom_histogram() +
  ggtitle("Streuung der normierten Ratings von inviduellen Kunden") + 
  geom_vline(aes(xintercept=mean(rating)),
            color="blue", linetype="dashed", size=1)

norm_rating_mean <- recommenderlab::normalize(MovieLense, method='Z-score') 
norm_rating_mean <- as(norm_rating_mean, 'data.frame') 
ggplot(norm_rating_mean, aes(x=rating)) + 
  geom_histogram() +
  ggtitle("Streuung der normierten Ratings von inviduellen Kunden") + 
  geom_vline(aes(xintercept=mean(rating)),
            color="blue", linetype="dashed", size=1)
```
Bei beiden Methoden werden die Ratings zentiert, also das der Durchschnitt 0 wird. Bei der Normierung "Z-Score" wird noch zusätzlich durch die Standardabweichung geteilt, damit die Verteilung dann einen Durchschnitt von 0 hat und eine Standardabweichung von 0 hat.
```{r}
# 5.Welchen Einfluss hat die Normierung der Ratings pro Kunde auf deren Verteilung?
MovieLense
norm_rating_mean <- recommenderlab::normalize(MovieLense) 
norm_rating_mean <- as(norm_rating_mean, 'data.frame') 
norm_rating_mean
```
```{r}
# 6.Welche strukturellen Charakteristika (z.B. Sparsity) und Auffälligkeiten zeigt die User-Item Matrix?
image(MovieLense)
```
Man sieht, dass es klare Muster gibt: z.B. gibt es Filme, welche sehr selten gerated wurden (vertikale, weisse Linie) und User, welche sehr selten raten (horizontale, weisse Linie).
Zusätzlich gibt es "oben rechts" sehr viel "nichts". Es scheint aber so, als entsteht dies durch die Funktion "image" von recommenderlab. Leider gibt es wenig Doku da drüber um zu erfahren, warum das entsteht. Es scheint einfach nach etwas bestimmten sortiert zu sein.

