---
title: "RSY: Collaborative Filtering with Movie Lens Data"
output: html_notebook
---

### Sources:
https://ds-spaces.technik.fhnw.ch/app/uploads/sites/85/2021/09/hs21_rsy_trainingscenter_minichallenge1_aufgabenstellung-1.pdf
https://www.rstudio.com/resources/cheatsheets/
https://cran.r-project.org/web/packages/recommenderlab/recommenderlab.pdf


```{r}
# Imports
library("tidyverse")
library("recommenderlab")
library("ggplot2")
source("helper.R")
library(gridExtra)
data("MovieLense")

```

## Sampling Data and Save as DF
```{r}
movie_lens <- sample_movie_lens(size=length(MovieLense), return_df = TRUE)
class(movie_lens)
````

# Explorative Datenanalyse


## Task 1
Aufgabe: Untersuche die Eigenschaften der MovieLense Daten und
beantworte folgende Fragen:
  1. Welches sind die am häufigsten geschauten Genres/Filme?
  2. Wie verteilen sich die Kundenratings gesamthaft und nach Genres?
  3. Wie verteilen sich die mittleren Kundenratings pro Film?
  4. Wie stark streuen die Ratings von individuellen Kunden?
  5. Welchen Einfluss hat die Normierung der Ratings pro Kunde auf deren
  Verteilung?
  6. Welche strukturellen Charakteristika (z.B. Sparsity) und Auffälligkeiten zeigt
  die User-Item Matrix?
  
### WElches sind die am häufigsten geschauten Filme/Genres?
```{r}
### Meistgeschaute Filme
movie_idx_counts <- (colSums(movie_lens))
movie_counts <- cbind(colnames(movie_lens), movie_idx_counts)

movie_counts <- as_tibble(movie_counts)
movie_counts <- rename(movie_counts, "name"="V1", "views"="movie_idx_counts")
movie_counts$views <- as.numeric(factor(movie_counts$views))
movie_counts <- arrange(movie_counts, desc(views))


print("Meistgeschaute Filme: ")
print(movie_counts[1:10,])


### Meistgeschaute Genres
movie_counts_joined <- dplyr::left_join(x = movie_counts, y = MovieLenseMeta, by=c("name" = "title"))

head(movie_counts_joined)
# Select only movie genres
tmp <- movie_counts_joined[, c(5:length(colnames(movie_counts_joined)))]
column_selection <- colnames(tmp)

tmp <- reshape2::melt(data = movie_counts_joined,
            id.vars  = c("views"),
            measure.vars = column_selection,
           variable.name = "genre")

tmp_views <- tmp[tmp$value == 1, ]

tmp_views <- tmp_views %>%
  group_by(genre) %>%
  summarise(viewed_sum = sum(views)) %>%
  arrange(viewed_sum)

ggplot(data = tmp_views, mapping = aes(x = viewed_sum, y = genre)) + 
  geom_col() + labs(title = "Views by Genre", x = "Views", y = "") + 
  xlim(0, max(tmp_views$viewed_sum)) + scale_x_continuous(labels = function(x) format(x, scientific = FALSE)) + theme_bw()


### Anzahl Filme von jedem GEnre im Datensatz
tmp <- tmp[tmp$value == 1, ]

tmp_count <- tmp %>%
  group_by(genre) %>%
  summarise(sum_genre = sum(value))
  
ggplot(data = tmp_count, mapping = aes(x = sum_genre, y = genre)) + 
  geom_col() + labs(title = "Count by Genre", x = "Views", y = "") + 
  scale_x_continuous(labels = function(x) format(x, scientific = FALSE)) + theme_bw()
```
**Beschreibung:**
Der Plot zeigt das die meistgeschauten Genres Comedy und Drama sind. Die am wenigsten geschauten 
sind Western, Film-Noir, Fantasy und Animation.

Die Views wiederspiegelen im Grunde die Menge aller Filme im Datensatz. Man kann sehen, dass
die Ausbreitung der Bars sehr ähnlich proportional zu den Views ist die in einem GEnre überhaupt drin sind.


### 2. Wie verteilen sich die Kundenratings gesamthaft und nach Genres?
```{r}
data <- coerce(movie_lens, data.frame())

data

data <- dplyr::left_join(x = data, y = MovieLenseMeta, by=c("item" = "title"))
data <- reshape2::melt(data = data,
             id.vars  = c("item", "user", "year", "rating"),
             measure.vars = column_selection,
             variable.name = "genre")

data <- data[data$value > 0,]
data$value <- NULL

data
ggplot(data = data, aes(x = data$rating)) +
  geom_histogram(fill='grey') + labs(title = "Verteilung der Ratings")

ggplot(data = data, aes(x = rating, y = genre)) +
  geom_boxplot()

ggplot(data = data, aes(x = rating, y=genre)) +
  geom_count() + labs(y="", title = "Ratings per Genre")



```



### 3. Wie verteilen sich die mittleren Kundenratings pro Film?
```{r}

mean_movie_rating <- data %>%
  group_by(item) %>%
  summarise (mean_movie_rating = mean(rating))

ggplot(data = mean_movie_rating, aes(x = mean_movie_rating)) + 
  geom_histogram() + labs(title = "Mean Movie Ratings over all Movies")

```
### 4. Wie stark streuen die Ratings von individuellen Kunden?

```{r}
data <- coerce(MovieLense, data.frame())


unique_idx <- unique(data$user)
user_samples <- sample(unique_idx, size = 10)

tmp<- data[data$user == user_samples,]

head(tmp)

ggplot(data = tmp , aes(x = user, y = rating)) + 
  geom_boxplot() + labs(title = "Ratings from Individual Users")
```



### 6. Welche strukturellen Charakteristika (z.B. Sparsity) und Auffälligkeiten zeigt die User-Item Matrix?
```{r}
image(MovieLense)
```
**Beschreibung:**

Der Plot zeigt die Sparse-Matrix als Heatmap. Die SChwarzen Punkte sind die vorhanden Daten und die weissen zeigen die nicht vorhanden Werten in den Daten. Es wurden 600 Nutzer gesampelt, was hier über
die Y-Achse zu sehen ist und der Datensatz hält etwas mehr als 1500 Filme auf der X-Achse.
Der Plot zeigt, dass die Filme mit einer höheren ID eher sparse sind als diejenigen mit einer tiefen ID


````{r}
# User Reduced
df <- coerce(MovieLense, data.frame())

user_counts <- df %>%
  count(user)
  
user_counts <- head(user_counts[order(user_counts$n, decreasing = TRUE),], 400)

user_with_info <- user_counts[, "user"]

reduced_df <- df[df$user %in% user_with_info,]
reduced_df

# Movie Reduced
length(unique(reduced_df$item))

movie_counts <- reduced_df %>%
  count(item)
  
movie_counts <- head(movie_counts[order(movie_counts$n, decreasing = TRUE),], 700)

movie_with_info <- movie_counts[, "item"]

reduced_df <- reduced_df[reduced_df$item %in% movie_with_info,]
reduced_df


````


````{r}
reduced_matrix <- coerce(reduced_df, MovieLense)

image(reduced_matrix)


````
**Beschreibung:**

User-Item Matrix mit reduzierten User und Items.



````{r}
library(gridExtra)

rating_mean <- reduced_df %>%
  group_by(item) %>%
  summarise(mean = mean(rating)) %>%
  select(item, mean) %>%
  arrange(desc(mean))
p1 <- ggplot(rating_mean, aes(x=mean)) + 
  geom_density() +
  ggtitle("Verteilung der mittleren Kundenratings nach Reduktion") + 
  geom_vline(aes(xintercept=mean(mean)),
            color="blue", linetype="dashed", size=1) +
  xlim(1, 5)


# Before
rating_mean <- coerce(MovieLense, data.frame()) %>%
  group_by(item) %>%
  summarise(mean = mean(rating)) %>%
  select(item, mean) %>%
  arrange(desc(mean))
p2 <-ggplot(rating_mean, aes(x=mean)) + 
  geom_density() +
  ggtitle("Verteilung der mittleren Kundenratings vor Reduktion") + 
  geom_vline(aes(xintercept=mean(mean)),
            color="blue", linetype="dashed", size=1)

grid.arrange(p1, p2 , nrow=2)

````

**Beschreibung:**

Der Durchschnitt der Durchschnitte hat sich vergrössert zu vorher und nacher.



## Train-Test Split

````{r}
set.seed(69420)

train_idx <- sample(x = c(TRUE, FALSE), size = nrow(reduced_matrix), replace = TRUE, 
    prob = c(0.75, 0.25))

MovieLense_train <- reduced_matrix[train_idx, ]
MovieLense_test <- reduced_matrix[!train_idx, ]

# Generate Model
Recommender_model <- Recommender(data = MovieLense_train, method = "IBCF", 
                                 parameter = list(k = 30, method = "Cosine"))

similariy_mat <- as.matrix(Recommender_model@model$sim)
similarity_lower <- similarity_mat[lower.tri(similarity_mat)]

head(similarity_df)

ggplot(mapping = aes(x=similarity_lower)) +
  geom_density(fill="grey") + labs(title="Movie Similarities nearest 30") + 
  xlab("Cosine Similarities")

````

````{r}

similarity_df <- as.data.frame(as.matrix(Recommender_model@model$sim))

similarity_df[similarity_df > 0 ] <- 1

similarity_df <- colSums(similarity_df)
similarity_df <- as.data.frame(similarity_df)

similarity_df$movie <- row.names(similarity_df)

similarity_df
row.names(similarity_df) <- NULL

similarity_df <- similarity_df[order(similarity_df$similarity_df, decreasing = TRUE),]

top20 <- head(similarity_df, 20)

names(top20)[1] <- "occurencies"

top20 %>%
  arrange(occurencies) %>%
  ggplot(mapping = aes(x = occurencies, y = movie)) + 
  geom_col() + labs(title="20 Most Appeared Movies in the Similarity Matrix")

````






````{r}
eval_sets <- evaluationScheme(data = reduced_matrix,
                              method = "cross-validation",
                              k = 10,
                              given = 4,
                              goodRating = 0)

models_to_evaluate <- list(
  `IBCF Cosinus` = list(name = "IBCF", 
                        param = list(method = "cosine"))
)

n_recommendations <- c(1, 5, seq(10, 100, 10))

list_results <- evaluate(x = eval_sets, 
                         method = models_to_evaluate, 
                         n = n_recommendations)


plot(list_results)
````












